臺灣苗栗地方法院刑事判決
110年度交訴字第40號
公  訴  人  臺灣苗栗地方檢察署檢察官
被      告  陳春雄


上列被告因肇事逃逸案件，經檢察官提起公訴（109年度偵字第4
430號），又被告於準備程序中就被訴事實為有罪之陳述，經本
院合議庭裁定由受命法官獨任行簡式審判程序後，檢察官聲請改
依協商程序而為判決，本院判決如下：
    主    文
陳春雄犯肇事致人傷害逃逸罪，處有期徒刑壹年貳月。緩刑貳年
。
    犯罪事實及理由
一、本件犯罪事實及證據，證據部分補充：被告陳春雄於本院準
    備程序中之自白，餘均引用起訴書之記載（如附件，並將起
    訴書犯罪事實一第10行至第11行記載「詎劉彝民於下車查看
    肇事狀況並得知陳春雄因車禍受傷後，見陳春雄欲通知警察
    到場，竟隨即駕車逃逸」更正為「詎陳春雄於下車查看肇事
    狀況並得知劉彝民因車禍受傷後，見劉彝民欲通知警察到場
    ，竟隨即駕車逃逸」）。 
二、本件經檢察官與被告於審判外達成協商之合意且被告已認罪
    ，其合意內容為：「被告就所犯肇事逃逸罪，願受科刑範圍
    為有期徒刑1年2月。緩刑2年。」經查，上開協商合意並無
    刑事訴訟法第455條之4第1項所列情形之一，檢察官聲請改
    依協商程序而為判決，本院爰不經言詞辯論，於協商合意範
    圍內為協商判決，合予敘明。
三、應適用之法條：刑事訴訟法第273條之1第1項、第455條之2
    第1項、第455條之4第2項、第455條之8，第454條第2項。
四、附記事項：
  ㈠按行為後法律有變更者，適用行為時之法律。但行為後之法
    律有利於行為人者，適用最有利於行為人之法律，刑法第2
    條第1項定有明文。本件被告行為後，刑法第185條之4業於
    民國110年5月28日修正公布、同年月30日生效施行。修正前
    刑法第185條之4原規定：「駕駛動力交通工具肇事，致人死
    傷而逃逸者，處1年以上7年以下有期徒刑。」，修正後同條
    第1項規定：「駕駛動力交通工具發生交通事故，致人傷害
    而逃逸者，處6月以上5年以下有期徒刑；致人於死或重傷而
    逃逸者，處1年以上7年以下有徒刑。」，另增訂第2項：「
    犯前項之罪，駕駛人於發生交通事故致人死傷係無過失者，
    減輕或免除其刑。」。比較修正前、後規定，修正前對於逃
    逸之被告不分其就「肇事」有無過失，一律處1年以上7年以
    下有期徒刑，修正後則將原規定「肇事」修正為「發生交通
    事故」，並以被告就「發生交通事故」有無過失，分別依第
    1項、第2項規定論處；有過失者，以造成傷亡程度輕重異其
    處罰，第1項前段規定：「致人傷害而逃逸者，處6月以上5
    年以下有期徒刑」，後段則規定：「致人於死或重傷而逃逸
    者，處1年以上7年以下有期徒刑」；至若被告於發生交通事
    故致人死傷係「無過失」者，依增訂第2項規定：「減輕或
    免除其刑」。本件被告駕駛動力交通工具發生交通事故致人
    受傷而逃逸，修正後之法定刑為有期徒刑6月以上5年以下，
    較之修正前之1年以上7年以下為輕，修正後之規定對被告較
    為有利，依刑法第2條第1項但書規定，自應適用修正後之刑
    法第185條之4第1項前段規定論處。
　㈡核被告所為，係犯修正後刑法第185條之4第1項前段之肇事致
    人傷害逃逸罪，附此說明。　
五、本案經檢察官姜永浩提起公訴，檢察官黃智勇到庭執行職務
    。
六、本判決除有刑事訴訟法第455條之4第1項第1款、第2款、第4
    款、第6款、第7款所定情形之一，或違反同條第2項規定者
    外，不得上訴。如有前述例外得上訴之情形，又不服本件判
    決，得自判決送達後20日內，向本院提出上訴書狀併附理由
    ，上訴於第二審法院。 　　
中　　華　　民　　國　　110 　年　　12　　月　　21　　日
                  刑事第二庭  法　官    陳雅菡
以上正本證明與原本無異。　　　　　　　　　　　　　　　　
如不服本判決應於收受判決後20日內向本院提出上訴書狀，並應
敘述具體理由。其未敘述上訴理由者，應於上訴期間屆滿後20日
內向本院補提理由書(均須按他造當事人之人數附繕本)「切勿逕
送上級法院」。告訴人或被害人如對本判決不服者，應具備理由
請求檢察官上訴，其上訴期間之計算係以檢察官收受判決正本之
日期為準。　　　　　　　　　　　　　　　　　　　　　　　
    　　　　　　　　　　　　　書記官　  林義盛
中　　華　　民　　國　　110 　年　　12　　月　　21　　日
附錄本案論罪科刑法條：
中華民國刑法第185條之4
駕駛動力交通工具發生交通事故，致人傷害而逃逸者，處6月以
上5年以下有期徒刑；致人於死或重傷而逃逸者，處1年以上7年
以下有期徒刑。
犯前項之罪，駕駛人於發生交通事故致人死傷係無過失者，減輕
或免除其刑。　　　　　　　　
-附件
臺灣苗栗地方檢察署檢察官起訴書
                                     109年度偵字第4430號
　　被　　　告　陳春雄　
　　　　　　　　　　　　
　　　　　　　　　　　　
　　　　　　　　　　　　
上列被告因公共危險案件，業經偵查終結，認應提起公訴，茲將
犯罪事實及證據並所犯法條分敘如下：
　　　　犯罪事實
一、陳春雄於民國109年6月17日上午9時30分許，騎乘車牌號碼0
    00-000號普通重型機車，沿苗栗縣竹南鎮公義路178巷由西
    往東方向行駛，本應注意行經劃設慢字之無號誌交岔路口，
    應減速慢行，且應注意車前狀況，隨時採取必要之安全措施
    ，而依當時情形又無不能注意之情事，竟疏於注意其右側適
    有劉彜民騎乘車牌號碼000-0000號之普通重型機車自苗栗縣
    ○○鎮○○路○段00○0號大門前空地駛出，兩車因而發生碰撞，
    致劉彜民受有左下巴、雙肘、左小腿挫傷、左下巴及左胸鈍
    傷等傷害（過失傷害部分業據撤回告訴，另為不起訴處分）
    ，詎劉彜民於下車查看肇事狀況並得知陳春雄因車禍受傷後
    ，見陳春雄欲通知警察到場，竟隨即駕車逃逸。嗣經劉彜民
    報警後循線查獲上情。
二、案經劉彜民訴由苗栗縣警察局竹南局報告偵辦。
　　　　證據並所犯法條
一、訊據被告陳春雄故坦承有於案發時地與告訴人劉彜民發生車
    禍之事實，然矢口否認涉有肇事逃逸犯行，辯稱：伊看告訴
    人沒有受傷云云，經查，上揭犯罪事實除經告訴人警詢及偵
    訊中證述明確外，復經證人張民宗於警詢時證述屬實，並有
    驗傷診斷證明書、和解書、陳述狀、車籍查詢畫面、道路交
    通事故現場圖、道路交通事故調查報告表、苗栗縣警察局疑
    似道路交通事故肇事逃逸追查表、疑似肇事逃逸案件輔助資
    料表各1紙、監視器錄影光碟及翻拍照片、現場照片、本署
    檢察官勘驗筆錄及交通部公路總局新竹區監理所竹苗區車輛
    行車事故鑑定會鑑定意見書附卷可稽，本件事證明確，被告
    犯嫌應堪認定。
二、核被告陳春雄所為，係犯刑法第185條之4之駕駛動力交通工
    具肇事致人死傷逃逸罪嫌。
三、依刑事訴訟法第251條第1項提起公訴。
　　此　　致
臺灣苗栗地方法院
中　　華　　民　　國　 110　　年　　4 　　月　　13　　日
 　　　　　　　　　　　　　　 檢　察　官　姜永浩